FELIPPE DOS SANTOS VILAS BOAS

Desenvolvedor Front-end

São Paulo, SP - Brasil

Telefone: (11) 99166-8762

E-mail: fsvboas.dev@gmail.com

LinkedIn: https://linkedin.com/in/fsvboas

GitHub: https://github.com/fsvboas

Site Pessoal: https://fsvboas.vercel.app

RESUMO PROFISSIONAL

Desenvolvedor Front-end com 2 anos de experiência profissional, especializado na criação de interfaces web e mobile, com sólido conhecimento em React, Next, React Native, TypeScript, Tailwind CSS e React Query, além de vasta experiência em integrações com APIs RESTful e consumo de dados. Proficiente em versionamento de código utilizando Git e experiente em ambientes ágeis com a metodologia Scrum.

EXPERIÊNCIA PROFISSIONAL

Freelance – Remoto

Desenvolvedor Front-end

08/2024 - 12/2024

Responsável pela manutenção de um software web já existente, buscando otimizar a interatividade do usuário, o desempenho e os mecanismos de busca (SEO) do produto.

80 Lines – Remoto

Desenvolvedor Front-end

08/2022 - 12/2023

Responsável pelo desenvolvimento do front-end de projetos web e mobile. Tive experiência significativa na criação de landing pages, e-commerces, sistemas administrativos e design systems. Ao longo dos projetos, trabalhei com tecnologias modernas para garantir interfaces dinâmicas e responsivas, com foco na experiência do usuário (UX) e na performance das aplicações.

NEORIS - Remoto

Desenvolvedor SAP

05/2021 - 11/2021

Responsável pelo desenvolvimento e implementação de sistemas SAP. Nesta experiência profissional inicial, participei ativamente do desenvolvimento de um software de controle de estoque para uma grande empresa, onde adquiri sólida experiência em integração de sistemas SAP.

FORMAÇÃO ACADÊMICA

Universidade Anhembi Morumbi - São Paulo, SP

Análise e Desenvolvimento de Sistemas

02/2020 - 07/2022

HABILIDADES

- React.js
- Next.js
- React Native
- TypeScript
- React Query
- Zustand
- Redux
- Vue.js
- Pinia
- Tailwind CSS
- Vitest
- HTML
- CSS
- JavaScript
- Git
- GitHub
- Scrum
- API RESTful

IDIOMAS

• Inglês – Intermediário